

CONTACTO

CC. 1.012.351.179 Celular: 319 252 8444 Teléfono: 7 400 405

Dirección: Carrera 78 C # 78-85 Sur Email: jorgecruz-89@hotmail.com

REFERENCIAS

Wilson Vega Ruiz

Técnico en tuberías especiales Teléfono: 3178552948

Laura Ardila

Coordinadora Tesorería Teléfono: 3124761030

CERTIFICADOS ADICIONALES

- Certificado Seminario Sistemas de tratamiento de Aire (2010).
- Certificación Operación y Mantenimiento de Compresores SULLAIR (2010).
- Certificación Controles y Automatismos (2010).
- Certificación Instrucción en la Operación y Mantenimiento de Compresores (2015).
- Matricula Profesional en Técnico Electricista (2017). contec
- Certificado Curso Operación Segura de Sistemas de Izaje de Polipastos (2018).
- Certificado Seminario
 Actualización en Mantenimiento de equipos de Stahl (2018).

Jorge Eliecer Martinez Cruz

Técnico profesional en mantenimiento industrial con más de 12 años de experiencia en la industria, con conocimiento en mantenimiento de compresores industriales estacionarios entre 5 hp - 150 hp y portátiles con motor Diesel tipo tornillo, reparación de martillos neumáticos para perforación y minería, mantenimiento correctivo instalación de redes neumáticas en polipropileno, galvanizado y aluminio, mantenimiento preventivo y correctivo de puente grúas tipo cadena y de cable pórticos y sus diferentes tipos de izaje , entre otras funciones, me desempeño actualmente como técnico mecánico en flexo grafía teniendo bajo mi responsabilidad las diferente líneas de producción como lo son impresión, laminado, refilado y montajes equipos de primera necesidad como compresores , chiller , bombas centrifugas , aires acondicionados , soy una persona eficiente, responsable, honesta y con capacidad de trabajar en equipo, aprendo con rapidez y aporto mis conocimientos con los objetivos requeridos por la compañía.

EXPERIENCIA PROFESIONAL

De noviembre 2018 a septiembre de 2022 Contacto: 3115383445 **Flexo Spring SAS**

Cargo: Técnico mecánico
Tareas realizadas: Dentro de la compañía tenia a cargo
garantizas el buen funcionamiento de los equipos de an

garantizar el buen funcionamiento de los equipos de apoyo critico tales como compresores, sistema de enfriamiento y sistemas de secado. Otras actividades eran realizar mantenimiento preventivo en máquinas de planta, garantizando de esta manera el buen funcionamiento de los equipos durante el proceso de producción.

De diciembre 2017 a noviembre 2018 Contacto: 7141355 **Imocom SAS**

Cargo: Técnico Electromecánico

Tareas realizadas: Realizar montajes, mantenimiento preventivo y correctivo en puentes grúa, pórticos y sus diferentes tipos de mecanismos de izaje.

De Julio 2017 a agosto 2017 Contacto: 3143592789 **Alquileres Arcarla SAS**

Cargo: Supervisor en Mantenimiento equipos Tareas realizadas: Supervisión de equipos, diagnostico preventivo y correctivo, corrección de fallas de compresores.

De abril 2010 a junio 2017 Contacto: 7141355 **Imocom SAS**

Cargo: Técnico Electromecánico

Tareas realizadas: Realizar mantenimiento preventivo y correctivo de compresores Sullair de 10 hp-250 hp, mantenimiento preventivo y correctivo de compresores portátiles de motores Diesel, operación, mantenimiento y reparación de martillos neumáticos, instalación de redes neumáticas en polipropileno y galvanizado.

EDUCACIÓN

2006

2022 Ingenieria Electromecanica

Escuela Tecnológica Instituto Técnico Central de la Salle**Cursando Actualmente

Salle**Cursando Actualmente

2022 Tecnologo en Montajes Industriales

Escuela Tecnológica Instituto Técnico Central de la Salle**Cursando Actualmente Ultimo Semestre

2021 Tecnico Profesional en Mantenimiento Industrial

Escuela Tecnológica Instituto Técnico Central de la

Salle

Bachiller Academico

Institucion Educativa Distrital Cafam La Esperanza